【裁判字號】    97,聲,221
【裁判日期】    970731
【裁判案由】    停止執行
【裁判全文】
臺灣臺東地方法院民事裁定               97年度聲字第221號
聲  請  人  乙○○
            丙○○
相  對  人  嘉億資產管理有限公司
法定代理人  甲○○
上列當事人間聲請停止執行事件，本院裁定如下：
    主  文
聲請人供擔保新臺幣參拾萬元後，本院九十七年度執字第四五三
八號清償借款強制執行事件之強制執行程序，於本院九十七年度
訴字第八三號債務人異議之訴事件判決確定前，或因撤回、和解
、調解而終結前，應暫予停止。
程序費用由相對人負擔。
    理  由
一、按有回復原狀之聲請，或提起再審或異議之訴，或對於和解
    為繼續審判之請求，或提起宣告調解無效之訴、撤銷調解之
    訴，或對於許可強制執行之裁定提起抗告時，法院因必要情
    形或依聲請定相當並確實之擔保，得為停止強制執行之裁定
    。強制執行法第18條第2項定有明文。至於法院依前揭規定
    所定之擔保，係備供執行債權人因停止執行所受損害之賠償
    ，其數額應依標的物停止執行後，債權人未能即時受償或利
    用該標的物所受之損害額，非以標的物之價值或其債權額為
    依據（最高法院86年度臺抗字第442號裁定、91年度臺抗字
    第429號裁定意旨參照）。
二、本件聲請意旨略以: 聲請人已向鈞院就相對人即債權人，提
    起債務人異議之訴在案（案號：97年度訴字第83號），爰依
    法聲請裁定停止鈞院97年度執字第4538號強制執行事件之執
    行程式等語。
三、經查聲請人主張之前開事實，業經本院依職權調取該執行卷
    宗及97年度訴字第83號債務人異議之訴卷宗查核無訛。依首
    揭說明，聲請人之聲請尚無不合，應予准許。而相對人於上
    開強制執行事件中係持本院民國92年1月6日東院瑜民執玄34
    72字第688號債權憑證為執行名義，聲請以訴外人陳宗熙、
    童春桃、陳宗仁及本件聲請人為執行債務人，應為下列給付
    ：(一)給付新臺幣（下同）1,000,000元，及自95年6月7日起
    至清償日止，按週年利率9.17%計算之利息，及自95年6月7
    日起至清償日止，按上開利率20%計算違約金，暨已核算未
    受償之利息及違約金；(二)應給付500,000元，及自95年6月7
    日起至清償日止，按週年利率9.1%計算之利息，及自95年6
    月7日起至清償日止，按上開利率20%計算違約金，暨已核算
    未受償之利息及違約金；(三)應給付700,000元，及自95年6月
    7日起至清償日止，按週年利率9.1%計算之利息，及自95年6
    月7日起至清償日止，按上開利率20%計算違約金，暨已核算
    未受償之利息及違約金。本院認為以聲請人聲請停止上開強
    制執行程式，所應供擔保之金額，即為相對人因停止執行未
    能受償上開債權所生之利息損害；至於利息之計算，則以法
    定利率即週年利率5%計算為適當。則相對人因本件停止執行
    而暫時無法運用強制執行所得之金額，每年將受有110,000
    元之利息損害（計算式為：（1,000,000x5%）+（500,000x5
    %）+（700,000x5%）＝110,000元）。本院參酌現行各審級
    法院辦案期限，及依案件之繁簡、實務之運作等客觀情形，
    估算上開債務人異議之訴自起訴至判決確定為止之期間約為
    2年，總計相對人利息損失為220,000元（計算式為：110,00
    0元×2＝220,000元）。另參諸相對人前揭債權將因本件停
    止執行，致延後收取將受之風險，本院認聲請人應提供本件
    停止執行之擔保金以300,000元為適當。
四、依強制執行法第18條第2項、第30條之1，民事訴訟法第95條
    、第78條，裁定如主文。
中    華    民    國    97    年    7     月    31    日
                  民事庭      法  官   黃珮茹
以上正本係照原本作成。
如對本裁定抗告，應於收受裁定正本送達後10日內向本院提出抗
告狀，並繳納抗告裁判費新臺幣1,000元。
中    華    民    國    97    年    7     月    31    日
                              書記官   陳俊吉


司法院資訊處製作；財團法人民間司法改革基金會備份。
